---
title: "BEAM-Auswertung: ÄrztInnen in Weiterbildung"
output: 
  github_document: 
    default
  html_document: 
    default
---
---
### R Einstellungen fürs Dokument
---
```{r setup, include=FALSE}
library(here) # Pfade korrekt und stabil angeben
library(knitr) # Tabellen
library(svglite) #SVG Files erstellen

knitr::opts_chunk$set(
  fig.path = here("graphs/"),
  dev = "svg",
  dpi = 300
)
# Set working directory for the entire document
knitr::opts_knit$set(root.dir = here())

source(here("script", "assistenten-auswertung-1-basisdaten.R"), 
       local = knitr::knit_global())
```
## Frage 1.1 - Welcher Altersgruppe gehören sie an?
```{r, echo = FALSE, message=FALSE}
kable(table_altersverteilung, align = "c")
```

```{r, echo = FALSE, message=FALSE, out.width = "100%", dev = "svg"}
# Save the plot
ggsave(here("graphs", "assistenten_altersverteilung.svg"), 
       plot_altersverteilung)
knitr::include_graphics(here("graphs", "assistenten_altersverteilung.svg"))
```

## Frage 1.5 - In welchem Weiterbildungsjahr befinden Sie sich zum Zeitpunkt der Umfrage?
```{r, echo = FALSE, message=FALSE}
kable(table_weiterbildungsjahr, align = "c")
```

```{r, echo = FALSE, message=FALSE, out.width = "100%", dev = "svg"}
# Save the plot
ggsave(here("graphs", "assistenten_weiterbildungsjahr.svg"), 
       plot_weiterbildungsjahr)
knitr::include_graphics(here("graphs", "assistenten_weiterbildungsjahr.svg"))
```

## Frage 1.6 - In welchem Fachgebiet streben Sie einen Facharzttitel an?
```{r, echo = FALSE, message=FALSE}
kable(table_fachrichtung, align = "c")
```

```{r, echo = FALSE, message=FALSE, out.width = "100%", dev = "svg"}
# Save the plot
ggsave(here("graphs", "assistenten_fachrichtung.svg"), 
       plot_fachrichtung)
knitr::include_graphics(here("graphs", "assistenten_fachrichtung.svg"))
```

## Frage 1.8 - Planen Sie, die Zusatzbezeichnung "Klinische Akut- und Notfallmedizin" zu erwerben?
```{r, echo = FALSE, message=FALSE}
kable(table_zusatzbezeichnung, align = "c")
```

```{r, echo = FALSE, message=FALSE, out.width = "100%", dev = "svg"}
# Save the plot
ggsave(here("graphs", "assistenten_zusatzbezeichnung.svg"), 
       plot_zusatzbezeichnung)
knitr::include_graphics(here("graphs", "assistenten_zusatzbezeichnung.svg"))
```

## Frage 1.10 - In welchem Arbeitsumfeld sind Sie klinisch tätig?
```{r, echo = FALSE, message=FALSE}
kable(table_arbeitsumfeld, align = "c")
```

```{r, echo = FALSE, message=FALSE, out.width = "100%", dev = "svg"}
# Save the plot
ggsave(here("graphs", "assistenten_arbeitsumfeld.svg"), 
       plot_arbeitsumfeld)
knitr::include_graphics(here("graphs", "assistenten_arbeitsumfeld.svg"))
```

## Frage 1.11 - Sind Sie hauptsächlich in der Notaufnahme tätig?

```{r, echo = FALSE, message=FALSE}
source(here("script", "auswertung-assistenten-1-basisdaten.R"), 
       local = knitr::knit_global())
kable(table_hauptsächlich_notaufnahme, align = "c")
```

```{r, echo = FALSE, message=FALSE, out.width = "100%", dev = "svg"}
source(here("script", "auswertung-assistenten-1-basisdaten.R"), 
       local = knitr::knit_global())
# Save the plot
ggsave(here("graphs", "assistenten_hauptsächlich_notaufnahme.svg"), 
       plot_hauptsächlich_notaufnahme)
knitr::include_graphics(here("graphs", "assistenten_hauptsächlich_notaufnahme.svg"))
```
