---
title: "BEAM-Auswertung: MedizinerInnen in Weiterbildung"
output:
  github_document: default
  word_document: default
  html_document: default
  pdf_document: default
encoding: UTF-8
---

```{r setup, include=FALSE}
### R Einstellungen fürs Dokument
library(here) # Pfade korrekt und stabil angeben
library(knitr) # Tabellen
library(svglite) #SVG Files erstellen
library(magick) # Bildmanipulation

LABEL_KOLLEKTIV <- "assistentinnen"

# Function to determine output format and set appropriate settings
set_output_settings <- function() {
  format <- knitr::opts_chunk$get("rmarkdown.pandoc.to")
  if (is.null(format)) format <- "html"  # Default to html if format not detected
  
  settings <- list()
  
  if (format %in% c("latex", "pdf")) {
    settings$dpi <- 300
    settings$dev <- "pdf"  # Use PDF device for LaTeX output
  } else if (format %in% c("html", "gfm", "github_document")) {
    settings$dpi <- 150
    settings$dev <- "png"
  } else {  # docx and others
    settings$dpi <- 300
    settings$dev <- "png"
  }
  
  return(settings)
}

# Get output settings
output_settings <- set_output_settings()

# Set chunk options
knitr::opts_chunk$set(
  fig.path = here("graphs/"),
  dev = output_settings$dev,
  dpi = output_settings$dpi,
  fig.retina = 2
)

# Set working directory for the entire document
knitr::opts_knit$set(root.dir = here())
```


---

# 1 - Basisdaten
```{r, include=FALSE}
source(here("script", paste0(LABEL_KOLLEKTIV, "_1_basisdaten.R")), 
       local = knitr::knit_global())
```

## Frage 1.1 - Welcher Altersgruppe gehören sie an?
```{r, echo = FALSE, message=FALSE}
FRAGE_NR <<- "1_01"
LABEL <<- "alter"

# Define dynamic plot and filename
plot_object <- get(paste0("plot_", FRAGE_NR, "_", LABEL_KOLLEKTIV, "_", LABEL))
file_name <- paste0("graphs/", "graph_", FRAGE_NR, "_", LABEL_KOLLEKTIV, "_", LABEL, ".png")
```

```{r, echo = FALSE, message=FALSE}
kable(get(paste0("table_", FRAGE_NR, "_", LABEL_KOLLEKTIV, "_", LABEL)), align = "c")
```

```{r, echo=FALSE, message=FALSE, fig.asp=0.8, fig.width=6, out.width="65%", fig.align="center"}
# Save the plot dynamically
ggsave(here(file_name), plot_object)

# Include the saved plot
knitr::include_graphics(here(file_name))

```

## Frage 1.5 - In welchem Weiterbildungsjahr befinden Sie sich zum Zeitpunkt der Umfrage?
```{r, echo = FALSE, message=FALSE}
FRAGE_NR <<- "1_05"
LABEL <<- "weiterbildungsjahr"

# Define dynamic plot and filename
plot_object <- get(paste0("plot_", FRAGE_NR, "_", LABEL_KOLLEKTIV, "_", LABEL))
file_name <- paste0("graphs/", "graph_", FRAGE_NR, "_", LABEL_KOLLEKTIV, "_", LABEL, ".png")
```

```{r, echo = FALSE, message=FALSE}
kable(get(paste0("table_", FRAGE_NR, "_", LABEL_KOLLEKTIV, "_", LABEL)), align = "c")
```

```{r, echo=FALSE, message=FALSE, fig.asp=0.8, fig.width=6, out.width="65%", fig.align="center"}
# Save the plot dynamically
ggsave(here(file_name), plot_object)

# Include the saved plot
knitr::include_graphics(here(file_name))

```

## Frage 1.6 - In welchem Fachgebiet streben Sie einen Facharzttitel an?
```{r, echo = FALSE, message=FALSE}
FRAGE_NR <<- "1_06"
LABEL <<- "fachrichtung"

# Define dynamic plot and filename
plot_object <- get(paste0("plot_", FRAGE_NR, "_", LABEL_KOLLEKTIV, "_", LABEL))
file_name <- paste0("graphs/", "graph_", FRAGE_NR, "_", LABEL_KOLLEKTIV, "_", LABEL, ".png")
```

```{r, echo = FALSE, message=FALSE}
kable(get(paste0("table_", FRAGE_NR, "_", LABEL_KOLLEKTIV, "_", LABEL)), align = "c")
```

```{r, echo=FALSE, message=FALSE, fig.asp=0.8, fig.width=6, out.width="65%", fig.align="center"}
# Save the plot dynamically
ggsave(here(file_name), plot_object)

# Include the saved plot
knitr::include_graphics(here(file_name))

```

## Frage 1.8 - Planen Sie, die Zusatzbezeichnung "Klinische Akut- und Notfallmedizin" zu erwerben?
```{r, echo = FALSE, message=FALSE}
FRAGE_NR <<- "1_08"
LABEL <<- "zusatzbezeichnung"

# Define dynamic plot and filename
plot_object <- get(paste0("plot_", FRAGE_NR, "_", LABEL_KOLLEKTIV, "_", LABEL))
file_name <- paste0("graphs/", "graph_", FRAGE_NR, "_", LABEL_KOLLEKTIV, "_", LABEL, ".png")
```

```{r, echo = FALSE, message=FALSE}
kable(get(paste0("table_", FRAGE_NR, "_", LABEL_KOLLEKTIV, "_", LABEL)), align = "c")
```

```{r, echo=FALSE, message=FALSE, fig.asp=0.8, fig.width=6, out.width="65%", fig.align="center"}
# Save the plot dynamically
ggsave(here(file_name), plot_object)

# Include the saved plot
knitr::include_graphics(here(file_name))

```

## Frage 1.10 - In welchem Arbeitsumfeld sind Sie klinisch tätig?
```{r, echo = FALSE, message=FALSE}
FRAGE_NR <<- "1_10"
LABEL <<- "arbeitsumfeld"

# Define dynamic plot and filename
plot_object <- get(paste0("plot_", FRAGE_NR, "_", LABEL_KOLLEKTIV, "_", LABEL))
file_name <- paste0("graphs/", "graph_", FRAGE_NR, "_", LABEL_KOLLEKTIV, "_", LABEL, ".png")
```

```{r, echo = FALSE, message=FALSE}
kable(get(paste0("table_", FRAGE_NR, "_", LABEL_KOLLEKTIV, "_", LABEL)), align = "c")
```

```{r, echo=FALSE, message=FALSE, fig.asp=0.8, fig.width=6, out.width="65%", fig.align="center"}
# Save the plot dynamically
ggsave(here(file_name), plot_object)

# Include the saved plot
knitr::include_graphics(here(file_name))

```

## Frage 1.11 - Sind Sie hauptsächlich in der Notaufnahme tätig?
```{r, echo = FALSE, message=FALSE}
FRAGE_NR <<- "1_11"
LABEL <<- "hauptsaechlich_notaufnahme"

# Define dynamic plot and filename
plot_object <- get(paste0("plot_", FRAGE_NR, "_", LABEL_KOLLEKTIV, "_", LABEL))
file_name <- paste0("graphs/", "graph_", FRAGE_NR, "_", LABEL_KOLLEKTIV, "_", LABEL, ".png")
```

```{r, echo = FALSE, message=FALSE}
kable(get(paste0("table_", FRAGE_NR, "_", LABEL_KOLLEKTIV, "_", LABEL)), align = "c")
```

```{r, echo=FALSE, message=FALSE, fig.asp=0.8, fig.width=6, out.width="65%", fig.align="center"}
# Save the plot dynamically
ggsave(here(file_name), plot_object)

# Include the saved plot
knitr::include_graphics(here(file_name))

```

## Frage 1.12 - Ist Deutsch Ihre Muttersprache?
```{r, echo = FALSE, message=FALSE}
FRAGE_NR <<- "1_12"
LABEL <<- "muttersprache"

# Define dynamic plot and filename
plot_object <- get(paste0("plot_", FRAGE_NR, "_", LABEL_KOLLEKTIV, "_", LABEL))
file_name <- paste0("graphs/", "graph_", FRAGE_NR, "_", LABEL_KOLLEKTIV, "_", LABEL, ".png")
```

```{r, echo = FALSE, message=FALSE}
kable(get(paste0("table_", FRAGE_NR, "_", LABEL_KOLLEKTIV, "_", LABEL)), align = "c")
```

```{r, echo=FALSE, message=FALSE, fig.asp=0.8, fig.width=6, out.width="65%", fig.align="center"}
# Save the plot dynamically
ggsave(here(file_name), plot_object)

# Include the saved plot
knitr::include_graphics(here(file_name))

```

---

# 2 - Motive zur Fort- & Weiterbildung
```{r, include=FALSE}
source(here("script", paste0(LABEL_KOLLEKTIV, "_2_fortbildungsmotive.R")), 
       local = knitr::knit_global())
```
## Frage 2.15 - Aus welchen Gründen nehmen Sie regelmäßig an Fort- und Weiterbildungen teil?
```{r, echo = FALSE, message=FALSE}
FRAGE_NR <<- "2_15"
LABEL <<- "motive_fortbildung"

# Define dynamic plot and filename
plot_object <- get(paste0("plot_", FRAGE_NR, "_", LABEL_KOLLEKTIV, "_", LABEL))
file_name <- paste0("graphs/", "graph_", FRAGE_NR, "_", LABEL_KOLLEKTIV, "_", LABEL, ".png")
```

```{r, echo = FALSE, message=FALSE}
kable(get(paste0("table_", FRAGE_NR, "_", LABEL_KOLLEKTIV, "_", LABEL)), align = "c")
```

```{r, echo=FALSE, message=FALSE, fig.asp=0.9, fig.width=8, out.width="80%", fig.align="center"}
# Save the plot dynamically
ggsave(here(file_name), plot_object)

# Include the saved plot
knitr::include_graphics(here(file_name))

```

---

# 3 - Bisherige Nutzung von E-Learning
```{r, include=FALSE}
source(here("script", paste0(LABEL_KOLLEKTIV, "_3_bisherige_elearning_nutzung.R")), 
       local = knitr::knit_global())
```
## Frage 3.16 - Haben Sie in der Vergangenheit bereits E-Learning Angebote zur medizinischen Fort- & Weiterbildung genutzt?
```{r, echo = FALSE, message=FALSE}
FRAGE_NR <<- "3_16"
LABEL <<- "bisher_elearning_genutzt"

# Define dynamic plot and filename
plot_object <- get(paste0("plot_", FRAGE_NR, "_", LABEL_KOLLEKTIV, "_", LABEL))
file_name <- paste0("graphs/", "graph_", FRAGE_NR, "_", LABEL_KOLLEKTIV, "_", LABEL, ".png")
```

```{r, echo = FALSE, message=FALSE}
kable(get(paste0("table_", FRAGE_NR, "_", LABEL_KOLLEKTIV, "_", LABEL)), align = "c")
```

```{r, echo=FALSE, message=FALSE, fig.asp=0.8, fig.width=6, out.width="65%", fig.align="center"}
# Save the plot dynamically
ggsave(here(file_name), plot_object)

# Include the saved plot
knitr::include_graphics(here(file_name))

```

## Frage 3.17 - Welche Art von E-Learning Angeboten haben Sie bereits zur medizinischen Fort- & Weiterbildung genutzt?
```{r, echo = FALSE, message=FALSE}
FRAGE_NR <<- "3_17"
LABEL <<- "welches_elearning_bisher"

# Define dynamic plot and filename
plot_object <- get(paste0("plot_", FRAGE_NR, "_", LABEL_KOLLEKTIV, "_", LABEL))
file_name <- paste0("graphs/", "graph_", FRAGE_NR, "_", LABEL_KOLLEKTIV, "_", LABEL, ".png")
```

```{r, echo = FALSE, message=FALSE}
kable(get(paste0("table_", FRAGE_NR, "_", LABEL_KOLLEKTIV, "_", LABEL)), align = "c")
```

```{r, echo=FALSE, message=FALSE, fig.asp=0.9, fig.width=8, out.width="80%", fig.align="center"}
# Save the plot dynamically
ggsave(here(file_name), plot_object)

# Include the saved plot
knitr::include_graphics(here(file_name))

```

## Frage 3.18 - Mit welchen Endgeräten haben Sie E-Learning Inhalte bisher genutzt?
```{r, echo = FALSE, message=FALSE}
FRAGE_NR <<- "3_18"
LABEL <<- "endgeraete_elearning_bisher"

# Define dynamic plot and filename
plot_object <- get(paste0("plot_", FRAGE_NR, "_", LABEL_KOLLEKTIV, "_", LABEL))
file_name <- paste0("graphs/", "graph_", FRAGE_NR, "_", LABEL_KOLLEKTIV, "_", LABEL, ".png")
```

```{r, echo = FALSE, message=FALSE}
kable(get(paste0("table_", FRAGE_NR, "_", LABEL_KOLLEKTIV, "_", LABEL)), align = "c")
```

```{r, echo=FALSE, message=FALSE, fig.asp=0.5, fig.width=6, out.width="65%", fig.align="center"}
# Save the plot dynamically
ggsave(here(file_name), plot_object)

# Include the saved plot
knitr::include_graphics(here(file_name))

```

---

# 4 - Bisherige Finanzierung von E-Learning
```{r, include=FALSE}
source(here("script", paste0(LABEL_KOLLEKTIV, "_4_finanzierung-elearning-bisher.R")), 
       local = knitr::knit_global())
```
## Frage 4.19 - Haben Sie bereits kostenpflichtige E-Learning Inhalte genutzt? (z.B. Amboss, UpToDate, Onlinekurse o.Ä.)
```{r, echo = FALSE, message=FALSE}
FRAGE_NR <<- "4_19"
LABEL <<- "bisher_elearning_genutzt_kostenpflichtig"

# Define dynamic plot and filename
plot_object <- get(paste0("plot_", FRAGE_NR, "_", LABEL_KOLLEKTIV, "_", LABEL))
file_name <- paste0("graphs/", "graph_", FRAGE_NR, "_", LABEL_KOLLEKTIV, "_", LABEL, ".png")
```

```{r, echo = FALSE, message=FALSE}
kable(get(paste0("table_", FRAGE_NR, "_", LABEL_KOLLEKTIV, "_", LABEL)), align = "c")
```

```{r, echo=FALSE, message=FALSE, fig.asp=0.8, fig.width=6, out.width="65%", fig.align="center"}
# Save the plot dynamically
ggsave(here(file_name), plot_object)

# Include the saved plot
knitr::include_graphics(here(file_name))

```
## Frage 4.20 - Welche Art von kostenpflichtigen E-Learning Angeboten haben Sie bereits zur medizinischen Fort & Weiterbildung genutzt?
```{r, echo = FALSE, message=FALSE}
FRAGE_NR <<- "4_20"
LABEL <<- "welches_elearning_bisher_kostenpflichtig"

# Define dynamic plot and filename
plot_object <- get(paste0("plot_", FRAGE_NR, "_", LABEL_KOLLEKTIV, "_", LABEL))
file_name <- paste0("graphs/", "graph_", FRAGE_NR, "_", LABEL_KOLLEKTIV, "_", LABEL, ".png")
```

```{r, echo = FALSE, message=FALSE}
kable(get(paste0("table_", FRAGE_NR, "_", LABEL_KOLLEKTIV, "_", LABEL)), align = "c")
```

```{r, echo=FALSE, message=FALSE, fig.asp=0.75, fig.width=8, out.width="80%", fig.align="center"}
# Save the plot dynamically
ggsave(here(file_name), plot_object)

# Include the saved plot
knitr::include_graphics(here(file_name))

```


## Frage 4.21 - Durch wen wurden die von Ihnen genutzten E-Learning Angebote finanziert?
```{r, echo = FALSE, message=FALSE}
FRAGE_NR <<- "4_21"
LABEL <<- "finanzierung_elearning"

# Define dynamic plot and filename
plot_object <- get(paste0("plot_", FRAGE_NR, "_", LABEL_KOLLEKTIV, "_", LABEL))
file_name <- paste0("graphs/", "graph_", FRAGE_NR, "_", LABEL_KOLLEKTIV, "_", LABEL, ".png")
```

```{r, echo = FALSE, message=FALSE}
kable(get(paste0("table_", FRAGE_NR, "_", LABEL_KOLLEKTIV, "_", LABEL)), align = "c")
```

```{r, echo=FALSE, message=FALSE, fig.asp=0.7, fig.width=6, out.width="65%", fig.align="center"}
# Save the plot dynamically
ggsave(here(file_name), plot_object)

# Include the saved plot
knitr::include_graphics(here(file_name))

```

---

# 5 - Ideales E-Learning
## Frage 5.22 - Können Sie sich vorstellen, in Zukunft E-Learning Inhalte zur Fort- & Weiterbildung zu nutzen?


## Frage 5.23 - Würden Sie E-Learning für folgende Anwendungsfälle nutzen?


## Frage 5.24 - Wie wichtig ist es Ihnen, CME-Punkte für die E-Learning Inhalte zu erhalten?


---

# 6 - Vorbereitung auf notfallmedizinische Krankheitsbilder
## Frage 6.33 - Wie gut fühlen Sie sich auf die Behandlung akut- & notfallmedizinischer Krankheitsbilder in ihrem Fachgebiet vorbereitet?


## Frage 6.35 - Wie gut fühlen Sie sich auf die Behandlung akut- & notfallmedizinischer Krankheitsbilder anderer Fachbereiche vorbereitet??


## Frage 6.39 - Wie sehr belasten Sie **Nachtdienste** in Ihrem aktuellen Ausbildungsstand aus **emotionaler** Sicht?


## Frage 6.40 - Wie sehr belasten Sie Nachtdienste in Ihrem aktuellen Ausbildungsstand aus fachlicher Sicht?


## Frage 6.41 - Wie sehr belasten Sie Notaufnahmedienste in Ihrem aktuellen Ausbildungsstand aus emotionaler Sicht?


## Frage 6.42 - Wie sehr belasten Sie Notaufnahmedienste in Ihrem aktuellen Ausbildungsstand aus fachlicher Sicht?
