---
title: "BEAM-Auswertung: ÄrztInnen in Weiterbildung"
output:
  github_document: default
  word_document: default
  html_document: default
  pdf_document: default
encoding: UTF-8
---
---
### R Einstellungen fürs Dokument
---
```{r setup, include=FALSE}
library(here) # Pfade korrekt und stabil angeben
library(knitr) # Tabellen
library(svglite) #SVG Files erstellen

knitr::opts_chunk$set(
  fig.path = here("graphs/"),
  dev = "svg",
  dpi = 300
)
# Set working directory for the entire document
knitr::opts_knit$set(root.dir = here())

source(here("script", "assistenten-auswertung.R"), 
       local = knitr::knit_global())
```


---

# 1 - Basisdaten
## Frage 1.1 - Welcher Altersgruppe gehören sie an?
```{r, echo = FALSE, message=FALSE}
kable(table_altersverteilung, align = "c")
```

```{r, echo = FALSE, message=FALSE, out.width = "100%", dev = "svg"}
# Save the plot
ggsave(here("graphs", "assistenten_altersverteilung.svg"), 
       plot_altersverteilung)
knitr::include_graphics(here("graphs", "assistenten_altersverteilung.svg"))
```

## Frage 1.5 - In welchem Weiterbildungsjahr befinden Sie sich zum Zeitpunkt der Umfrage?
```{r, echo = FALSE, message=FALSE}
kable(table_weiterbildungsjahr, align = "c")
```

```{r, echo = FALSE, message=FALSE, out.width = "100%", dev = "svg"}
# Save the plot
ggsave(here("graphs", "assistenten_weiterbildungsjahr.svg"), 
       plot_weiterbildungsjahr)
knitr::include_graphics(here("graphs", "assistenten_weiterbildungsjahr.svg"))
```

## Frage 1.6 - In welchem Fachgebiet streben Sie einen Facharzttitel an?
```{r, echo = FALSE, message=FALSE}
kable(table_fachrichtung, align = "c")
```

```{r, echo = FALSE, message=FALSE, out.width = "100%", dev = "svg"}
# Save the plot
ggsave(here("graphs", "assistenten_fachrichtung.svg"), 
       plot_fachrichtung)
knitr::include_graphics(here("graphs", "assistenten_fachrichtung.svg"))
```

## Frage 1.8 - Planen Sie, die Zusatzbezeichnung "Klinische Akut- und Notfallmedizin" zu erwerben?
```{r, echo = FALSE, message=FALSE}
kable(table_zusatzbezeichnung, align = "c")
```

```{r, echo = FALSE, message=FALSE, out.width = "100%", dev = "svg"}
# Save the plot
ggsave(here("graphs", "assistenten_zusatzbezeichnung.svg"), 
       plot_zusatzbezeichnung)
knitr::include_graphics(here("graphs", "assistenten_zusatzbezeichnung.svg"))
```

## Frage 1.10 - In welchem Arbeitsumfeld sind Sie klinisch tätig?
```{r, echo = FALSE, message=FALSE}
kable(table_arbeitsumfeld, align = "c")
```

```{r, echo = FALSE, message=FALSE, out.width = "100%", dev = "svg"}
# Save the plot
ggsave(here("graphs", "assistenten_arbeitsumfeld.svg"), 
       plot_arbeitsumfeld)
knitr::include_graphics(here("graphs", "assistenten_arbeitsumfeld.svg"))
```

## Frage 1.11 - Sind Sie hauptsächlich in der Notaufnahme tätig?

```{r, echo = FALSE, message=FALSE}
kable(table_hauptsaechlich_notaufnahme, align = "c")
```

```{r, echo = FALSE, message=FALSE, out.width = "100%", dev = "svg"}
# Save the plot
ggsave(here("graphs", "assistenten_hauptsaechlich_notaufnahme.svg"), 
       plot_hauptsaechlich_notaufnahme)
knitr::include_graphics(here("graphs", "assistenten_hauptsaechlich_notaufnahme.svg"))
```

---

# 2 - Motive zur Fort- & Weiterbildung
## Frage 2.15 - Aus welchen Gründen nehmen Sie regelmäßig an Fort- und Weiterbildungen teil?

```{r, echo = FALSE, message=FALSE}
kable(table_weiterbildung_motive, align = "c")
```

```{r, echo = FALSE, message=FALSE, out.width = "100%", dev = "svg"}
# Save the plot
ggsave(here("graphs", "assistenten_weiterbildung_motive.svg"), 
       plot_weiterbildung_motive)
knitr::include_graphics(here("graphs", "assistenten_weiterbildung_motive.svg"))
```

---

# 3 - Bisherige Nutzung von E-Learning
## Frage 3.16 - Haben Sie in der Vergangenheit bereits E-Learning Angebote zur medizinischen Fort- & Weiterbildung genutzt?

```{r, echo = FALSE, message=FALSE}
kable(table_bisher_elearning, align = "c")
```

```{r, echo = FALSE, message=FALSE, out.width = "100%", dev = "svg"}
# Save the plot
ggsave(here("graphs", "assistenten_bisher_elearning.svg"), 
       plot_bisher_elearning)
knitr::include_graphics(here("graphs", "assistenten_bisher_elearning.svg"))
```

## Frage 3.17 - Welche Art von E-Learning Angeboten haben Sie bereits zur medizinischen Fort- & Weiterbildung genutzt?

```{r, echo = FALSE, message=FALSE}
kable(table_elearning_bisher_welches, align = "c")
```

```{r, echo = FALSE, message=FALSE, out.width = "100%", dev = "svg"}
# Save the plot
ggsave(here("graphs", "assistenten_elearning_bisher_welches.svg"), 
       plot_elearning_bisher_welches)
knitr::include_graphics(here("graphs", "assistenten_elearning_bisher_welches.svg"))
```

## Frage 3.18 - Mit welchen Endgeräten haben Sie E-Learning Inhalte bisher genutzt?

```{r, echo = FALSE, message=FALSE}
kable(table_elearning_endgeraete, align = "c")
```

```{r, echo = FALSE, message=FALSE, out.width = "100%", dev = "svg"}
# Save the plot
ggsave(here("graphs", "assistenten_elearning_endgeraete.svg"), 
       plot_elearning_endgeraete)
knitr::include_graphics(here("graphs", "assistenten_elearning_endgeraete.svg"))
```

---

# 4 - Bisherige Finanzierung von E-Learning
## Frage 4.19 - Haben Sie bereits kostenpflichtige E-Learning Inhalte genutzt? (z.B. Amboss, UpToDate, Onlinekurse o.Ä.)

```{r, echo = FALSE, message=FALSE}
kable(table_bisher_kostenpflichtig_elearning, align = "c")
```

```{r, echo = FALSE, message=FALSE, out.width = "100%", dev = "svg"}
# Save the plot
ggsave(here("graphs", "assistenten_bisher_kostenpflichtig_elearning.svg"), 
       plot_bisher_kostenpflichtig_elearning)
knitr::include_graphics(here("graphs", "assistenten_bisher_kostenpflichtig_elearning.svg"))
```

## Frage 4.20 - Welche Art von kostenpflichtigen E-Learning Angeboten haben Sie bereits zur medizinischen Fort & Weiterbildung genutzt?

```{r, echo = FALSE, message=FALSE}
kable(table_elearning_kostenpflichtig_welches, align = "c")
```

```{r, echo = FALSE, message=FALSE, out.width = "100%", dev = "svg"}
# Save the plot
ggsave(here("graphs", "assistenten_elearning_kostenpflichtig_welches.svg"), 
       plot_elearning_kostenpflichtig_welches)
knitr::include_graphics(here("graphs", "assistenten_elearning_kostenpflichtig_welches.svg"))
```

## Frage 4.21 - Durch wen wurden die von Ihnen genutzten E-Learning Angebote finanziert?

```{r, echo = FALSE, message=FALSE}
kable(table_finanzierung_elearning_kostenpflichtig, align = "c")
```

```{r, echo = FALSE, message=FALSE, out.width = "100%", dev = "svg"}
# Save the plot
ggsave(here("graphs", "assistenten_finanzierung_elearning_kostenpflichtig.svg"), 
       plot_finanzierung_elearning_kostenpflichtig)
knitr::include_graphics(here("graphs", "assistenten_finanzierung_elearning_kostenpflichtig.svg"))
```

---

# 5 - Ideales E-Learning
## Frage 5.22 - Können Sie sich vorstellen, in Zukunft E-Learning Inhalte zur Fort- & Weiterbildung zu nutzen?

```{r, echo = FALSE, message=FALSE}
kable(table_zukuenftig_elearning, align = "c")
```

```{r, echo = FALSE, message=FALSE, out.width = "100%", dev = "svg"}
# Save the plot
ggsave(here("graphs", "assistenten_zukuenftig_elearning.svg"), 
       plot_zukuenftig_elearning)
knitr::include_graphics(here("graphs", "assistenten_zukuenftig_elearning.svg"))
```

