---
title: "BEAM-Auswertung: FachärztInnen und WeiterbilderInnen"
output:
  github_document: default
  word_document: default
  html_document: default
  pdf_document: default
encoding: UTF-8
---

```{r setup, include=FALSE}
### R Einstellungen fürs Dokument
library(here) # Pfade korrekt und stabil angeben
library(knitr) # Tabellen
library(svglite) #SVG Files erstellen
library(magick) # Bildmanipulation

LABEL_KOLLEKTIV <- "fachaerztinnen"

# Function to determine output format and set appropriate settings
set_output_settings <- function() {
  format <- knitr::opts_chunk$get("rmarkdown.pandoc.to")
  if (is.null(format)) format <- "html"  # Default to html if format not detected
  
  settings <- list()
  
  if (format %in% c("latex", "pdf")) {
    settings$dpi <- 300
    settings$dev <- "pdf"  # Use PDF device for LaTeX output
  } else if (format %in% c("html", "gfm", "github_document")) {
    settings$dpi <- 150
    settings$dev <- "png"
  } else {  # docx and others
    settings$dpi <- 300
    settings$dev <- "png"
  }
  
  return(settings)
}

# Get output settings
output_settings <- set_output_settings()

# Set chunk options
knitr::opts_chunk$set(
  fig.path = here("graphs/"),
  dev = output_settings$dev,
  dpi = output_settings$dpi,
  fig.retina = 2
)

# Set working directory for the entire document
knitr::opts_knit$set(root.dir = here())
```

---

# 6 - Vorbereitung auf notfallmedizinische Krankheitsbilder
```{r, include=FALSE}
source(here("script", paste0(LABEL_KOLLEKTIV, "_6_notfaelle-vorbereitung.R")), 
       local = knitr::knit_global())
```

## Frage 6.33 - Wie gut fühlen Sie sich auf die Behandlung akut- & notfallmedizinischer Krankheitsbilder in ihrem Fachgebiet vorbereitet?
```{r, echo = FALSE, message=FALSE}
FRAGE_NUMMER <- "6_33"
LABEL_FRAGE <- "nofall_vorbereitet_eigenes_fachgebiet_likert"

# Define dynamic plot and filename
plot_object <- get(paste0("plot_", FRAGE_NUMMER, "_", LABEL_KOLLEKTIV, "_", LABEL_FRAGE))
file_name <- paste0("graphs/", "graph_", FRAGE_NUMMER, "_", LABEL_KOLLEKTIV, "_", LABEL_FRAGE, ".png")
```

```{r, echo = FALSE, message=FALSE}
kable(get(paste0("table_", FRAGE_NUMMER, "_", LABEL_KOLLEKTIV, "_", LABEL_FRAGE)), align = "c")
```

```{r, echo=FALSE, message=FALSE, fig.asp=0.25, fig.width=8, out.width="80%", fig.align="center"}
# Save the plot dynamically
ggsave(here(file_name), plot_object)

# Include the saved plot
knitr::include_graphics(here(file_name))

```

## Frage 6.35 - Wie gut fühlen Sie sich auf die Behandlung akut- & notfallmedizinischer Krankheitsbilder anderer Fachbereiche vorbereitet?

```{r, echo = FALSE, message=FALSE}
FRAGE_NUMMER <- "6_35"
LABEL_FRAGE <- "nofall_vorbereitet_anderes_fachgebiet_likert"

# Define dynamic plot and filename
plot_object <- get(paste0("plot_", FRAGE_NUMMER, "_", LABEL_KOLLEKTIV, "_", LABEL_FRAGE))
file_name <- paste0("graphs/", "graph_", FRAGE_NUMMER, "_", LABEL_KOLLEKTIV, "_", LABEL_FRAGE, ".png")
```

```{r, echo = FALSE, message=FALSE}
kable(get(paste0("table_", FRAGE_NUMMER, "_", LABEL_KOLLEKTIV, "_", LABEL_FRAGE)), align = "c")
```

```{r, echo=FALSE, message=FALSE, fig.asp=0.25, fig.width=8, out.width="80%", fig.align="center"}
# Save the plot dynamically
ggsave(here(file_name), plot_object)

# Include the saved plot
knitr::include_graphics(here(file_name))

```

\newpage

---

# 7 - Fortbildungsbudget und Zahlungsbereitschaft
```{r, include=FALSE}
source(here("script", paste0(LABEL_KOLLEKTIV, "_7_fortbildungsbudget-zahlungsbereitschaft.R")), 
       local = knitr::knit_global())
```

## Frage 7.43 - Wie hoch ist das Fortbildungsbudget, welches Ihnen ihr Arbeitgeber pro Jahr zur Verfügung stellt?
```{r, echo = FALSE, message=FALSE}
FRAGE_NUMMER <- "7_43"
LABEL_FRAGE <- "fortbildungsbudget"

# Define dynamic plot and filename
plot_object <- get(paste0("plot_", FRAGE_NUMMER, "_", LABEL_KOLLEKTIV, "_", LABEL_FRAGE))
file_name <- paste0("graphs/", "graph_", FRAGE_NUMMER, "_", LABEL_KOLLEKTIV, "_", LABEL_FRAGE, ".png")
```

```{r, echo = FALSE, message=FALSE}
kable(get(paste0("table_", FRAGE_NUMMER, "_", LABEL_KOLLEKTIV, "_", LABEL_FRAGE)), align = "c")
```

```{r, echo=FALSE, message=FALSE, fig.asp=0.9, fig.width=7, out.width="65%", fig.align="center"}
# Save the plot dynamically
ggsave(here(file_name), plot_object)

# Include the saved plot
knitr::include_graphics(here(file_name))

```

## Frage 7.44 - Wie viele als Arbeitszeit gewertete Fortbildungstage gewährt Ihnen ihr Arbeitgeber pro Jahr?
```{r, echo = FALSE, message=FALSE}
FRAGE_NUMMER <- "7_44"
LABEL_FRAGE <- "fortbildungstage"

# Define dynamic plot and filename
plot_object <- get(paste0("plot_", FRAGE_NUMMER, "_", LABEL_KOLLEKTIV, "_", LABEL_FRAGE))
file_name <- paste0("graphs/", "graph_", FRAGE_NUMMER, "_", LABEL_KOLLEKTIV, "_", LABEL_FRAGE, ".png")
```

```{r, echo = FALSE, message=FALSE}
kable(get(paste0("table_", FRAGE_NUMMER, "_", LABEL_KOLLEKTIV, "_", LABEL_FRAGE)), align = "c")
```

```{r, echo=FALSE, message=FALSE, fig.asp=0.8, fig.width=6, out.width="65%", fig.align="center"}
# Save the plot dynamically
ggsave(here(file_name), plot_object)

# Include the saved plot
knitr::include_graphics(here(file_name))

```

## Frage 7.49 - Wie viel würden Sie persönlich, zusätzlich zum Fortbildungsbudget Ihres Arbeitgebers, für einen qualitativ hochwertigen Fortbildungskurs ausgeben?

```{r, echo = FALSE, message=FALSE}
FRAGE_NUMMER <- "7_49"
LABEL_FRAGE <- "ausgabe_zusaetzlich"

# Define dynamic plot and filename
plot_object <- get(paste0("plot_", FRAGE_NUMMER, "_", LABEL_KOLLEKTIV, "_", LABEL_FRAGE))
file_name <- paste0("graphs/", "graph_", FRAGE_NUMMER, "_", LABEL_KOLLEKTIV, "_", LABEL_FRAGE, ".png")
```

```{r, echo = FALSE, message=FALSE}
kable(get(paste0("table_", FRAGE_NUMMER, "_", LABEL_KOLLEKTIV, "_", LABEL_FRAGE)), align = "c")
```

```{r, echo=FALSE, message=FALSE, fig.asp=0.8, fig.width=6, out.width="65%", fig.align="center"}
# Save the plot dynamically
ggsave(here(file_name), plot_object)

# Include the saved plot
knitr::include_graphics(here(file_name))

```

## Frage 7.50 - Wie viel Geld würden Sie persönlich, zusätzlich zum Fortbildungsbudget Ihres Arbeitgebers, für einen qualitativ hochwertigen Fortbildungskurs in interdisziplinärer klinischer Notfallmedizin ausgeben?

```{r, echo = FALSE, message=FALSE}
FRAGE_NUMMER <- "7_50"
LABEL_FRAGE <- "ausgabe_zusaetzlich_klinam"

# Define dynamic plot and filename
plot_object <- get(paste0("plot_", FRAGE_NUMMER, "_", LABEL_KOLLEKTIV, "_", LABEL_FRAGE))
file_name <- paste0("graphs/", "graph_", FRAGE_NUMMER, "_", LABEL_KOLLEKTIV, "_", LABEL_FRAGE, ".png")
```

```{r, echo = FALSE, message=FALSE}
kable(get(paste0("table_", FRAGE_NUMMER, "_", LABEL_KOLLEKTIV, "_", LABEL_FRAGE)), align = "c")
```

```{r, echo=FALSE, message=FALSE, fig.asp=0.8, fig.width=6, out.width="65%", fig.align="center"}
# Save the plot dynamically
ggsave(here(file_name), plot_object)

# Include the saved plot
knitr::include_graphics(here(file_name))

```

\newpage

---
# Weiterbildende - Fortbildungsbudget der MedizinerInnen in Weiterbildung
```{r, include=FALSE}
LABEL_KOLLEKTIV <- "weiterbildende"
source(here("script", paste0(LABEL_KOLLEKTIV, "_7_fortbildungsbudget-assistentInnen.R")), 
       local = knitr::knit_global())
```

## Frage 7.45 - Wie hoch ist das Fortbildungsbudget, welches Ihr Arbeitgeber Ihren ÄrztInnen in Weiterbildung pro Jahr zur Verfügung stellt?

```{r, echo = FALSE, message=FALSE}
FRAGE_NUMMER <- "7_45"
LABEL_FRAGE <- "fortbildungsbudget_weiterzubildende"

# Define dynamic plot and filename
plot_object <- get(paste0("plot_", FRAGE_NUMMER, "_", LABEL_KOLLEKTIV, "_", LABEL_FRAGE))
file_name <- paste0("graphs/", "graph_", FRAGE_NUMMER, "_", LABEL_KOLLEKTIV, "_", LABEL_FRAGE, ".png")
```

```{r, echo = FALSE, message=FALSE}
kable(get(paste0("table_", FRAGE_NUMMER, "_", LABEL_KOLLEKTIV, "_", LABEL_FRAGE)), align = "c")
```

```{r, echo=FALSE, message=FALSE, fig.asp=0.8, fig.width=6, out.width="65%", fig.align="center"}
# Save the plot dynamically
ggsave(here(file_name), plot_object)

# Include the saved plot
knitr::include_graphics(here(file_name))

```


## Frage 7.46 - Wie viele als Arbeitszeit gewertete Fortbildungstage gewährt Ihr Arbeitgeber Ihren ÄrztInnen in Weiterbildung pro Jahr?

```{r, echo = FALSE, message=FALSE}
FRAGE_NUMMER <- "7_46"
LABEL_FRAGE <- "fortbildungstage_weiterzubildende"

# Define dynamic plot and filename
plot_object <- get(paste0("plot_", FRAGE_NUMMER, "_", LABEL_KOLLEKTIV, "_", LABEL_FRAGE))
file_name <- paste0("graphs/", "graph_", FRAGE_NUMMER, "_", LABEL_KOLLEKTIV, "_", LABEL_FRAGE, ".png")
```

```{r, echo = FALSE, message=FALSE}
kable(get(paste0("table_", FRAGE_NUMMER, "_", LABEL_KOLLEKTIV, "_", LABEL_FRAGE)), align = "c")
```

```{r, echo=FALSE, message=FALSE, fig.asp=0.8, fig.width=6, out.width="65%", fig.align="center"}
# Save the plot dynamically
ggsave(here(file_name), plot_object)

# Include the saved plot
knitr::include_graphics(here(file_name))

```